臺灣高雄地方法院交通事件裁定　　　 100年度交聲字第1811號
原處分機關　高雄市政府交通局
異　議　人
即受處分人　堂家科技有限公司
代　表　人　蔡旻哲
上列異議人即受處分人因違反道路交通管理處罰條例案件，對於
高雄市政府交通局中華民國100 年7 月13日所為之處分（原處分
案號：高市交裁字第裁00-000000000號），聲明異議，本院裁定
如下：
    主  文
異議駁回。
    理  由
一、原處分意旨略以：異議人即受處分人堂家科技有限公司（下
    稱異議人）所有之車牌號碼8578-XM 號自用一般小客車，未
    依限於民國99年10月8 日定期檢驗日前檢驗車輛，且已逾6
    個月，爰依道路交通管理處罰條例第17條第1 項之規定，裁
    處罰鍰新臺幣（下同）1,200 元，並自100 年7 月13日起註
    銷汽車牌照等語。
二、異議意旨略以：異議人於日前欲辦理車牌號碼8578-XM 自小
    客車驗車、繳納罰款時，始發現該自小客車有於99年8 月13
    日在台九線406.6 公里處超速違規之情形，惟異議人所有之
    上開車輛並未行駛至臺東，且該違規單上所載之車牌號碼「
    3679-BB 」係該自小客車之「前」車牌，並非現在懸掛之車
    牌，顯然該處分有誤，異議人已向監理機關反應，惟仍無所
    獲。因異議人就該違規事件有所異議，所以未繳納罰鍰而無
    法按時檢驗車輛，但原處分機關竟不察而於日前以不依限期
    參加定期檢驗為由，處異議人罰鍰1,200 元並註銷上開汽車
    車牌，應有違誤，為此聲明異議並請求撤銷原處分云云。
三、按汽車不依限期參加定期檢驗或臨時檢驗者，處汽車所有人
    900 元以上1,800 元以下罰鍰；逾期1 個月以上者並吊扣其
    牌照，至檢驗合格後發還，逾期6 個月以上者，註銷其牌照
    ，道路交通管理處罰條例第17條第1 項定有明文。
四、經查：
（一）異議人所有之上開自小客車，係向原所有人財盟小客車租
      賃股份有限公司購買並於97年10月8 日辦理過戶登記，原
      車牌「3679-BB 」2 面，財盟公司已於97年10月7 日持向
      臺北監理處辦理繳銷登記，並重領新車號「8578-XM 」車
      牌懸掛於異議人所購買之上開自小客車等情，有高雄市監
      理處100 年8 月10日高市監照字第1000020855號函檢覆之
      相關資料1 份（本院卷第14頁、第15頁）在卷可稽；另臺
      東縣警察局於100 年8 月8 日以東警交字第1000051512號
      函覆本院稱有關交通違規單（即東警交字第TA0000000 號
      ）上所載車號「3679-BB 」之自小客車於99年8 月13日9
      時51分許，在台九線406.6 公里處超速違規之行為，係舉
      發員警掣單時所誤植，違規之車輛應為「3679 -B8」乙節
      ，復有上開函文及檢附之採證照片1 張（本院卷第11頁至
      第13頁）在卷足參。而異議人因上開之調查結果，確實無
      前揭超速違規之行為，原處分機關認異議人於上揭時間、
      地點行車速度，超過規定之最高時速未滿20公里之裁處（
      案號：高市交裁字第裁32-TA0000000號），應屬有誤等情
      ，亦經本院以100 年度交聲字第1661號交通事件裁定撤銷
      該處分在案，是異議人所稱並無於上開時間、地點違規超
      速行駛之事實，固堪予認定。
（二）惟觀原處分係以異議人未於定期檢驗日（即99年10月8 日
      ）前參加檢驗，且逾6 個月以上仍未檢驗為由，而裁處異
      議人罰鍰1,200 元，並註銷其牌照，此與異議人上開所爭
      執之違規情事有所不同，雖依道路交通管理處罰條例第9
      條之1 之規定，汽車所有人或駕駛應於向公路監理機關辦
      理汽車檢驗、各項登記或換發牌照、執照前，繳清其所有
      尚未結案之罰鍰，惟依異議人所檢附之上開自小客車違規
      查詢報表所示，該車輛迄至100 年7 月20日查詢之日止，
      除前揭應予撤銷之違規單外，異議人尚有8 件違規事件之
      罰鍰未予繳納，其中並包括98年8 月28日、99年3 月2 日
      ，即上述應予撤銷之違規行為日「前」之違規行為，且異
      議人遲至100 年7 月20日始將上述8 件違規事件之罰鍰一
      併繳清（不包本件裁決書所裁處之罰鍰）乙節，復有高雄
      市交通局交通違規罰鍰收據影本3 紙（本院卷第7 頁）在
      卷可參，故縱擯除上開應予撤銷之處分，異議人仍因自己
      其他違規行為未繳納罰鍰而無法檢驗車輛，是異議人所稱
      因前揭違規裁處有誤，未繳納罰鍰才未定期檢驗車輛等語
      ，顯屬辯詞。況依「違反道路交通管理事件統一裁罰基準
      及處理細則」第64條第1 項規定：「‥但於繳納第1 期罰
      鍰金額後，公路監理機關得先註記其申請車輛檢驗或駕駛
      執照考驗登記」可知，車輛所有人如因罰鍰金額過鉅無法
      1 次完全繳清而申請分期繳納，則於分期繳納第1 期罰鍰
      後，仍可參加車輛定期檢驗，並不因此而影響車輛所有人
      或駕駛檢驗車輛之時間。準此，異議人上開所述其所有之
      自小客車未於99年8 月13日9 時51分許，在台九線406.6
      公里處超速違規之行為，雖屬掣單單位承辦人員所誤植，
      應予撤銷，惟本件原處分係異議人逾期6 個月以上未參加
      定期檢驗所致，與其所述未超速違規應予撤銷之處分並無
      直接關連性，是異議人所執前開之詞，應屬無憑，難予採
      信。
五、綜上所述，異議人之自小客車確有逾期6 個月以上未參加定
    期檢驗之違規事實，且其所辯之詞，應無所據，亦如前揭，
    從而，原處分機關以異議人有前揭違規之事實，依道路交通
    管理處罰條例第17條第1 項，裁處罰鍰1,200 元，並註銷該
    自小客車（車牌號碼8578-XM ）牌照，於法並無違誤，是本
    件異議為無理由，應予駁回
據上論斷，應依道路交通事件處理辦法第18條，裁定如主文。
中    華    民    國   100    年    8     月    24    日
                       交通法庭  法  官  林勳煜
以上正本證明與原本無異。
如不服本裁定應於送達後5日內向本院提出抗告狀。
中    華    民    國   100    年    8     月    25    日
                                 書記官  莊正彬